

Lucas Silva

11.7044.4605

✓ I.silva8692@gmail.com

Portfolio



ACERCA DE MI

Soy un Desarrollador Full Stack, apasionado por la tecnología y el diseño web. En búsqueda de profundizar mis conocimientos y ganar experiencia en el mundo de la tecnologia y el desarrollo. Me considero una persona proactiva a la cual le gusta trabajar en equipo.

EDUCACION

Bootcamp Full Stack Developer - Digital House (2022)

Bachiller con Informatica Aplicada - Inst. san Ramón Nonato (2005-2009)

SKILLS

HTML, CSS, Java Script, NodeJS, ReactJS, ExpressJS, MySQL, GIT, APIs

IDIOMAS

Español: Nativo Ingles: Intermedio Avanzado

EXPERIENCIA LABORAL

Jr Developer- Ernst and Young - (03/2022 - now)

React Developer en Tax Technology and Transformation. Actualmente trabajando para varios clientes utilizando Sharepoint como Backend y ReactJS para el Front End. Recibimos la información del cliente la cual volcamos en las listas del Sharepoint, luego adecuamos, usando ReactJS, la UI acorde a las necesidades del cliente.

Analista de reintegros ILT- Galeno - (09/2019 - 03/2022)

Análisis y control de documentación para reintegros de ILT. Coordinación y control de cumplimiento de las prestaciones dinerarias de los casos asignados. Atención personalizada a grandes cuentas.

Analista de registros- Galeno- (08/2017 -09/2019)

Análisis de Registros SRT. Reportes mensuales, cargas de denuncias, ingreso y análisis de cartas documento. Manejo de Programas de evolución Médica.

Recepcionista- Galeno- (01/2014 -08/2017)

Atención personal y telefónica a los accidentados y sus relativos. Manejo de turnos médicos, estudios y rehabilitacion de pacientes, Digitalización de estudios médicos.